【裁判字號】    91,上訴,3429
【裁判日期】    920513
【裁判案由】    偽造有價證券等
【裁判全文】
臺灣高等法院刑事判決                          九十一年度上訴字第三四二九號
    上  訴  人  臺灣板橋地方法院檢察署檢察官
    上  訴  人
    即  被  告  戊○○
    選任辯護人  陳尚義  律師
    上  訴  人
    即  被  告  己○○
                丙○○
    右  二  人
    選任辯護人  徐方齡  律師
    上訴人即被告
    乙○○配偶  甲○○
    上  訴  人
    即  被  告  乙○○
    選任辯護人  吳家業  律師
右上訴人因被告偽造有價證券案件，不服臺灣板橋地方法院九十一年度訴字第一二二
號，中華民國九十一年十月十七日第一審判決（起訴案號：臺灣板橋地方法院檢察署
九十年度偵字第一九三八六號；併辦案號：臺灣板橋地方法院檢察署九十一年度偵第
四二九六、九一三八號、臺灣彰化地方法院檢察署九十一年度偵字第七四四一號、臺
灣南投地方法院檢察署九十一年度偵字第三五二三號、臺灣新竹地方法院檢察署九十
一年度偵字第五八０一號），提起上訴，本院判決如左：
    主  文
原判決撤銷。
戊○○共同意圖供行使之用，而連續偽造信用卡，累犯，處有期徒刑肆年陸月，扣案
如附表一編號一至六十二（除編號二十一、二十二號外）所示之物及如附件一（不含
刪除部分）、附件二第一頁所示偽造簽帳單上之署押均沒收。
己○○共同意圖供行使之用，而連續偽造信用卡，處有期徒刑年陸月。扣案如附表
一編號一至六十二所示之物（除編號二十一、二十二號外）及如附件一（不含刪除部
分）、附件二第一頁所示偽造簽帳單上之署押均沒收。
丙○○共同意圖供行使之用，而連續偽造信用卡，累犯，處有期徒刑年貳月；又行
使變造特種文書，足生損害於公眾及他人，累犯，處有期徒刑肆月，應執行有期徒刑
年肆月。扣案如附表一編號一至六十二（除編號二十一、二十二號外）所示之物、
變造之「尤萬全」國民
、附件二第一頁所示偽造簽帳單上之署押均沒收。
乙○○共同連續行使偽造信用卡，處有期徒刑參年貳月；又連續行使變造特種文書，
足生損害於公眾及他人，處有期徒刑參月。應執行有期徒刑參年肆月。扣案如附表一
編號十四至二十、二十三至五十四所示之物、變造之「蔡永富」、「王智願」、「陳
昌廷」國民
勝』之照片壹張及如附件一（不含刪除部分）、附件二所示偽造簽帳單上之署押均沒
收。
    事    實
一、戊○○於民國（下同）八十八年三月間因連續行使偽造信用卡偽造文書案件，經
    台灣台北地方法院以八十八年度訴字第七五四號判處有期徒刑五月，如易科罰金
    ，以三百元折算一日確定，於九十年七月二十七日易科罰金執行完畢，其又於九
    十年三月三十一月因偽造信用卡案件，經台灣台北地方法院檢察署聲請羈押獲淮
    ，於九十年五月二十九日停止羈押獲釋在外（由原審另以九十一年度訴字第六一
    五號審理，與本案無裁判上一罪關係）。己○○於八十八年間因常業重利案件，
    經台灣台中地方法院判處有期徒刑一年，緩刑三年，又於八十九年間因行使偽造
    私文書案件，經台灣高等法院台中分院判處有期徒刑八月。丙○○於八十七年間
    因違反建築法案件，經台灣台中地方法院判處有期徒刑四月，如易科罰金以三百
    元折算一日，併科罰金十五萬元，如易服勞役以九百元折算一日確定，於八十九
    年四月七日執行完畢，又於八十九年間因偽造文書案件，由台灣台中地方法院判
    處有期徒刑一年，並經臺灣高等法院台中分院上訴駁回確定。
二、戊○○自九十年十月份起至九十年十一月間止，基於意圖供行使之用而偽造信用
    卡之概括犯意，以每筆信用卡內外碼資料新台幣（下同）三千元之代價，提供偽
    造信用卡所需之內外碼資料予與其有上開概括犯意聯絡之己○○、丙○○，供渠
    等在台中市○○路四十三巷四十八弄三十二號六樓，以附表一編號一至十三等工
    具偽造信用卡，己○○、丙○○亦並從與渠等有意圖供行使之用而偽造信用卡犯
    意聯絡之蕭志賢（綽號「阿賢」）、范哲維（綽號「小林」）（未據起訴）處取
    得信用卡之內外碼資料用以偽造信用卡。嗣戊○○等人於偽造之信用卡製作完成
    後，或由丙○○將偽造信用卡寄予蕭志賢、戊○○等人盜刷，或推由己○○、丙○○本人及與渠等自九十年十月二十二日起有行使偽造信用卡概括犯意聯絡之乙○○，在台灣省各地之信用卡特約商店連續盜刷信用卡，使該特約店店員或老闆
    陷於錯誤，誤以為係真正持卡人持卡消費，而允其刷卡並如數交付所購之財物，
    己○○、丙○○及乙○○並於上開店員或老闆所交付之簽帳單上各偽簽如附件一
    及附件二第一頁等署押，做成不實之簽帳單私文書後，將商店存根聯交由店員或
    老闆收執以供特約商店日後向發卡銀行請款之用而持之行使，足以生損害於真正
    持卡人、真正發卡銀行及上述各特約商店（被害商店、日期、所得物品金額均詳
    如附表二及附表三編號一所示，其中九十年九月以前之盜刷紀錄除外）。得手後
    ，由己○○負責將所得商品以低價售出朋分牟利。另丙○○於九十年八月間，基
    於變造
    阿林」不詳姓名年籍之成年男子，以換貼方式變造「尤萬全」之國民
    後，擬伺機使用，足生損害於戶政機關就國民
    ；乙○○則於九十年十月二十二日前之某日，基於變造國民
    在台中市某電話亭，將本人照片一張交由不詳姓名年籍之成年男子，以換貼方式
    變造「蔡永富」國民證一張後伺機使用，足生損害於戶政機關就國民
    之正確性及蔡永富本人。而警方於接獲線報後，即對戊○○等人實施通訊監察及
    監控，嗣警方見時機成熟，遂於同年十一月十三日向臺灣板橋地方法院聲請搜索
    票，先於同月十四日晚間七時許，在台中市○○路「丁○○○○○公司」前及二
    樓，逮獲欲持偽造信用卡盜刷購物之己○○、丙○○、乙○○。丙○○、乙○○
    欲冒名而分持上開變造之「尤萬全」、「蔡永富」國民
    警當場識破，並扣得上開變造之
    方續前往彼等暫時落腳之台中市○○路四十三巷四十八弄三十二號六樓搜索，並
    扣得如附表一編號一至六十二所示之物（附表一編號二十一、二十二除外）。
三、被告乙○○另意圖為自己不法之所有，向不詳姓名年籍綽號『阿飛』之成年男子
    取得如附表三編號二至六所示偽造之信用卡，並共同基於變造特種私文書之犯意
    聯絡，將自己照片交由上開不詳姓名年籍綽號『阿飛』之成年男子以換貼方式變
    造「王智願」、「陳昌廷」
    政機關就國民
    年二月四日下午二時四十分許至九十一年十月七日下午五時四十五分許，持偽造
    之信用卡及變造之證件，至位於南投縣埔里鎮○○路○段十號詹文仁所經營之文
    仁銀樓、桃園縣楊梅鎮○○街十五號林素卿所經營之喜臨門服飾店、苗栗縣頭份
    鎮○○路一一五五號惠康百貨公司、新竹線北埔鄉○○路四三號徐正康所經營之
    金如玉銀樓等信用卡特約商店連續冒刷信用卡，並於商店要求時出示偽造之證件
    供核對或登記客戶資料，使該特約店店員或老闆陷於錯誤，誤以為係真正持卡人
    持卡消費，而允其刷卡並如數交付所購之財物，乙○○並於上開店員或老闆所交
    付之簽帳單上各偽簽如附件二第二頁、第三頁等署押（第一頁屬事實二範圍，故
    不包含在內），做成不實之簽帳單私文書後，將商店存根聯交由店員或老闆收執
    以供特約商店日後向發卡銀行請款之用而持之行使，足以生損害於真正持卡人、
    真正發卡銀行及上述各特約商店（各盜刷時間、地點、所持變造證件、偽造之信
    用卡卡號、盜刷金額詳如附表三編號二至六所示，附表三編號一部份應屬事實二
    範圍）。
四、案經內政部警政署刑事警察局移送台灣板橋地方法院檢察署檢察官偵查起訴，及
    移送原審或本院併辦。
    理    由
一、訊據上訴人即被告戊○○矢口否認有上開犯行，辯稱：伊從九十年三月因偽造信
    用卡案件後被查獲後，即沒有再提供內外碼資料給人製造偽卡，丙○○雖有透過
    伊找蕭志賢，他們談何伊都不清楚，丙○○將偽卡寄到台北時，如果找不到阿賢
    的話，會透過伊聯絡而已，監聽紀錄是伊單純聊天時談以前偽造信用卡的事，有
    時候阿賢也會拿伊的電話使用，故監聽內容並非完全是伊說的云云；上訴人即被
    告己○○、丙○○、乙○○對右開事實大部分坦承，惟對細節部分，被告己○○
    辯稱：伊等是從九十年十月間開始製造偽卡等語；被告丙○○辯稱：伊是自九十
    年十月間才開始有蒐集資料交予工人製作偽卡，而且本案還有兩位實際偽造信用
    卡的人沒有受到法院審判，伊不服氣云云；被告乙○○辯稱：伊是專職當車手，
    十一月初才加入該集團云云。
二、就事實二部份，經查：
（一）被告戊○○部分於九十年十一月十五日警訊時稱：「（問：你是否有參與及提
      供己○○、丙○○偽造信用卡所需之內碼、偽造機具、白卡等物？）大約二個
      星期前，我有幫『阿賢』報料（卡號）」、「（問：你提供己○○、丙○○偽
      造信用卡所需之卡號（料）價錢如何計算？你總共提供多少卡號給己○○、丙○○使用？）一個人頭參仟元。但是要盜刷成功，買到東西才有算錢。總共提
      供一百多次。」；於偵查中亦稱：「（問：有無提供信用卡所需的內碼給其他
      人？）二星期前，阿賢提供給我，我報給丙○○，是信用卡卡號」、「（問：
      己○○在九十年九月份有無向你購買內碼一批？）那是『阿賢』的有一百多張
      ，一張三仟元，我不知道作了幾張，可以刷的才有算錢。（問：如何分帳？）
      刷的東西拿去賣，我分四、五十萬元」等語（見偵字第一九三八六號卷第二五
      頁背面、第二六頁、第一０四頁、第一三八頁），已自承有提供偽造信用卡所
      須之資料予己○○、丙○○，並分得四、五十萬元。證人即查獲本案之警員趙
      家輝於原審到庭證稱：據伊監聽結果，發現戊○○是負責取得信用卡的內碼，
      等他取得，就交代丙○○或蕭志賢偽造信用卡，地點在台中，偽卡製作完成，
      就交由戊○○拿給車手處理等語（見原審卷第一宗第八一頁），並有通訊監察
      譯文資料附卷可稽，堪認被告戊○○確與被告己○○等人有意圖供行使之用而
      偽造信用卡之犯意聯絡無疑。
（二）再核被告己○○於九十年十一月十五日在警訊中所稱：「戊○○在半個月之前
      都還有提供我信用卡內碼．．．」、「我差不多二個多月前開始製造偽造信用
      卡」、「我向戊○○購買信用卡內碼每條新台幣三千元整，向蕭志賢購買內碼
      也是每條三千元整」（見偵字第一九三八六號卷第三四頁背面、第三五頁、第
      三七頁背面）等語；在偵查中供稱：「一年前認識戊○○，約在七、八月他說
      要拿東西給我作，我沒有作，九十年九月二十日左右，他又說要製造偽卡，有
      叫丙○○作一百多件．．．」、「我有向戊○○買內碼七、八張，一張三仟元
      ，我請丙○○幫我作，我有用幾張，後來就給乙○○去刷，我分到一半三萬多
      ，乙○○也分到三萬多．．．」、「（問：你幾月向他買內碼？）九十年九月
      底向戊○○買的」、「戊○○後來在九月份自己和丙○○聯絡作偽卡，幾張我
      就不知道」（見偵字第一九三八六號卷第一０五頁背面、第一二六頁背面、第
      一二七頁）等語；於原審羈押訊問時仍稱：「之前一個多月前戊○○有來訂過
      一次大概有一百多片」（見九十年聲羈字第六八三號卷第六頁）；在原審訊問
      時復稱：「至於戊○○是我九十年十、十一月左右開始跟他買資料」、「我向
      戊○○買內碼，就是一筆三千元，就沒有再給他任何利益」、「（問：你跟戊○○買過幾次資料？）買過三次，一次資料約十筆，但是要盜刷成功才會給他
      錢。」等語（見原審卷第一宗第十六頁背面、第十七頁）。及被告丙○○在九
      十年十一月十五日警訊及同年十二月六日偵查中陳稱：「偽造、變造及盜刷信
      用卡是由我大哥己○○在四、五個月前提議製作的，我在一個多月前開始作．
      ．．由我大哥己○○及綽號「小林仔」提供偽造信用卡之內碼、外碼；綽號「
      阿欽」、綽號「阿賢」部分是他們報給我外碼，再經由我替他們加工偽造信用
      卡後再寄給他們」、「『小林』」可以提供外國人的資料，也提供版面，都是
      先經己○○接頭後，再由我聯絡，「阿賢」是戊○○的小弟，他只提供台灣的
      信用卡資料及版面．．．」（見偵字第一九三八六號卷第四四頁背面、第一一
      九頁背面）等語；在原審審理時供稱：「我製作偽卡完成後，我就打電話給蕭
      志賢或戊○○領貨，有三次之多」等語（見原審卷第一宗第八一頁），對犯罪
      情節之供述並無二致。而被告戊○○、己○○、丙○○三人對犯罪時間雖無確
      切之供述，但此並非其等犯行之主要目的，且依所查獲偽造信用卡之數量，可
      見其等係欲大量從事盜刷信用卡之犯行，對於各次偽造及盜刷犯行自難為明確
      之記憶，故互核其三人上開供述，應堪認定其等係從九十年十月開始從事本案
      所訴犯行，公訴人所訴如附表二所示在此之前之犯行，因並未有其他確切之證
      據可資證明係本案被告所為，且被告所取得之信用卡內外碼資料，亦可能由其
      他偽造信用卡集團所取得，自尚難僅憑聯合信用卡中心所列之盜刷清單而遽認
      係本案被告所為。
（三）另查被告乙○○僅係擔任負責盜刷信用卡工作（俗稱車手），業據被告丙○○
      、己○○陳明在卷。再查被告乙○○於九十年十一月十五日警訊時稱：「我在
      十多天前就替丙○○、己○○他們盜刷信用卡」、「我替丙○○、己○○等人
      一起盜刷信用卡約十天左右」（見偵字第一九三八六號卷第五二頁），於偵查
      中亦稱九十年十一月初左右開始盜刷信用卡（見偵字第一九三八六號卷第一三
      七頁背面）。而被告乙○○既持變造之蔡永富
      之簽帳單應可認係被告乙○○所為，經查閱各該「蔡永富」署押之簽帳單日期
      ，最早始自九十年十月二十二日（見原審卷第一宗第一四二頁、第一四四頁）
      ，堪認被告乙○○係自九十年十月下旬才加入共同參與被告己○○等之盜刷犯
      行，其犯罪時間之認定應從九十年十月二十二日開始，在此之前之犯行，尚難
      認其應負連續行使偽造信用卡共同正犯之責。
（四）扣案如附表一編號二十五至六十二之偽造信用卡，經檢察官指揮警方向各發卡
      銀行調查結果，發現有如起訴書附表二之盜刷紀錄，又經原審向財團法人聯合
      信用卡處理中心再次函查起訴書附表二之盜刷紀錄，經該中心九十一年四月十
      五日（九一）聯卡會字第一九八號函覆（見原審卷第一宗第九一頁至第一０五
      頁），有多筆盜刷交易係重複列示，爰予刪除如本判決附表二所示，以避免重
      複認定盜刷犯行。另就原審併辦之臺灣板橋地方法院檢察署九十一年度偵字第
      四二九六號、九一三八號部分，與本案起訴部分盜刷紀錄雖屬同一，但於第四
      二九六號卷中另有由中國信託所提供之盜刷資料（起訴書附表二僅列出卡號，
      未有盜刷紀錄），爰並予列入本判決附表二最後一頁。而各該盜刷犯行之消費
      簽帳單資料，除上開聯合信用卡處理中心函覆附件外，並經原審依該中心說明
      指示向各該銀行函調該中心未收單部分，核對刪除九十年九月以前及重覆部分
      ，列為本判決附件一。本件此部分事證已臻明確，被告四人犯行，均堪以認定
      。
三、就事實三及附表三編號一（屬事實二範圍）部分，經查：
（一）被告乙○○所為附表三編號一、二於香格里拉銀樓持偽造信用卡及變造蔡永富
      、王智願
      在卷，並說明：「（問：該歹徒二次持不同
      資料？）是該歹徒乙○○分別持蔡永富、王智願的偽造
      小姐有登錄其身分資料備查。」（見併辦九十一年度偵字第七四四一號案件之
      彰化縣警察局彰化分局刑案偵查卷宗第一頁、第二頁、九十一年度偵字第六二
      六一號卷第十一頁、第十二頁），且有該二次盜刷簽單、消費錄影翻拍照片附
      卷（同上警卷第六頁、第七頁、第十二頁至第十四頁）。證人即真正之蔡永富
      、王智願皆稱未曾至香格里拉銀樓為本案刷卡行為（見同上警卷第三頁、第四
      頁），是被告乙○○此二次犯行應堪認定。而被告乙○○此二次犯行，係因證
      人曾冠闅察覺有異而於乙○○刷卡離去後，記下乙○○所駕駛之自小客車車號
      ＶＨ─八五八二號（車主為被告乙○○配偶甲○○）報警查知，故尚未能當場
      扣得偽造之信用卡及變造之證件。然被告乙○○所持變造蔡永富
      另於為事實二犯行時查扣，並予敘明。
（二）被告乙○○所為附表三編號三於文仁銀樓持偽造信用卡及變造「陳昌廷」身分
      證行使盜刷未遂之犯行，業據證人即文仁銀樓負責人詹文仁證述在卷（見九十
      一年度偵字第三五二三號卷第八頁、第九頁），並有財團法人聯合信用卡處理
      中心九十一年九月二十九日回覆涉案偽造信用卡資料函文、消費錄影翻拍照片
      、變造之陳昌廷
      第二八頁至第三二頁），且經詹文仁報警當場查獲被告乙○○，是被告乙○○
      此次犯行應堪認定。
（三）被告乙○○所為如附表編號四至六之犯行，並因編號六犯行被識破而經證人即
      金如玉銀樓負責人徐正康報警當場查獲之過程，業據被告乙○○於警、偵訊中
      坦承不諱，（見九十一年度偵字第五八０一號卷第十頁至第十四頁、第三八至
      第四十頁），且經證人即喜臨門服飾店負責人林素卿、證人徐正康證述在卷（
      見九十一年度偵字第五八０一號卷第十五頁、第十六頁），並有財團法人聯合
      信用卡處理中心九十一年十月七日回覆涉案偽造之信用卡資料函文、於喜臨門
      服飾店刷卡簽單一紙附卷可參（見同上卷第十七頁至第二一頁），被告此三次
      犯行，亦堪以認定。
四、核被告戊○○、己○○、丙○○事實二部分所為，均係犯刑法第二百零一條之一
    第一項意圖供行使之用而偽造信用卡罪及第二百十六條、第二百十條之行使偽造
    私文書罪。被告乙○○事實二、三部分所為，均係犯刑法第二百零一條之一第二
    項前段之行使偽造信用卡罪及第二百十六條、第二百十條之行使偽造私文書罪。
    公訴人認被告乙○○事實二部分（不含附表三編號一犯行）所為係犯意圖供行使
    之用而偽造信用卡罪，尚有未洽，起訴法條應予變更。被告四人偽造署押為偽造
    私文書之階段行為，不另論罪；偽造私文書及行使偽造信用卡之低度行為，分別
    為行使偽造私文書、意圖供行使之用而偽造信用卡之高度行為所吸收，均不另論
    罪。被告乙○○收受偽造信用卡之低度行為，為行使之高度行為所吸收，不另論
    罪。又行使偽造信用卡罪，已包含有詐欺取財之性質，不再論以詐欺取財罪。被
    告戊○○、己○○、丙○○三人與「蕭志賢」、「范維哲」對於行使偽造私文書
    、偽造信用卡犯行之實施，及被告乙○○與被告己○○、丙○○三人對於行使偽
    造私文書、行使偽造信用卡犯行之實施，互有犯意聯絡及行為分擔，均為共同正
    犯。按持用偽造信用卡消費，由持卡人簽名之簽帳單係一式二聯，由持卡人簽名
    後（同時複寫第二聯），其中第一聯即由商店店員交持卡人收執，係表明持卡人
    同意依照信用卡使用約定，一經使用或訂購物品均應按所示之全部金額，付款予
    發卡銀行，是以持卡人於該簽帳單簽名之用意，係對所簽之金額負責之意，其中
    第二聯則由商店留存作為請款之憑據，並無流通性，故非有價證券，僅係私文書
    ，公訴人認上開簽帳單係有價證券，容有誤會，附此指明。又公訴人雖因此漏引
    刑法第二百十六條、第二百十條之行使偽造私文書罪，惟起訴書內已有敘及該犯
    罪事實，本院自應併予審究。被告四人所犯上開各罪，分別時間緊接，所犯構成
    要件相同之罪，顯係各基於概括犯意而反覆為之，應依刑法第五十六條連續犯之
    規定，加重其刑。被告戊○○、己○○、丙○○三人所犯上開意圖供行使之用而
    偽造信用卡、行使偽造私文書二罪間，有方法、結果牽連關係，應從一重之連續
    意圖供行使之用而偽造信用卡罪處斷。被告乙○○所犯行使偽造信用卡、行使偽
    造私文書二罪間，有方法、結果牽連關係，應從一重之連續行使偽造信用卡罪處
    斷。再被告丙○○就變造
    造
    二條之行使變造特種文書罪。其變造特種文書之低度行為，已為其後行使之高度
    行使吸收，不另論罪。而被告丙○○、乙○○所犯刑法行使變造特種文書罪，與
    其等所犯連續意圖供行使之用偽造信用卡罪、連續行使偽造信用卡罪間，犯意各
    別，應分論併罰。末查被告戊○○、丙○○分別受有如事實欄一所載之有期徒刑
    執行完畢，有台灣高等法院檢察署刑案紀錄簡覆表、本院被告全國前案紀錄表可
    稽，五年以內再犯有期徒刑以上之本罪，均為累犯，應依法遞加重其刑。又檢察
    官移送原審併辦部分（臺灣板橋地方法院檢察署九十一年度偵第四二九六、九一
    三八號），與本案乃事實上同一案件；檢察官移送本院併辦之如附表三被告乙○○部分（臺灣彰化地方法院檢察署九十一年度偵字第七四四一號、臺灣南投地方
    法院檢察署九十一年度偵字第三五二三號、臺灣新竹地方法院檢察署九十一年度
    偵字第五八０一號），與本案有連續犯之裁判上一罪關係，均為起訴效力所及，
    本院自應併予審究。
五、原審據以論罪科刑，固非無見，惟查原判決（一）就附表二最後一頁盜刷中國信
    託信用卡部分犯行未予論列；（二）未及審酌本案附表三被告乙○○併辦部分；
    年十月、十一月，被告乙○○為九十年十月二十二日起，原審認係九十年七月份
    起至九十年十一月間止；（四）被告乙○○事實二（不含附表三編號一併辦之犯
    行）部分所為應係行使偽造信用卡，原審認其亦共同犯偽造信用卡犯行，均有未
    洽，被告戊○○上訴意旨否認犯罪及檢察官就被告戊○○部分上訴指摘未及審酌
    併辦部分（詳後述）雖未足採，被告己○○、丙○○、乙○○對事實二犯案時間
    之辯解及檢察官就被告乙○○部分上訴指摘未及審酌併辦部分雖有理由，但原判
    決既有前揭可議之處，仍屬無可維持，應由本院將原判決撤銷改判。爰審酌被告
    等不思以正當途徑賺錢，或變造他人國民
    對金融秩序危害甚鉅，被告乙○○於本案事實二犯行經起訴後後仍不知悔改，復
    為本案事實三如附表三編號二至六犯行，及犯後態度等一切情狀，各量處如主文
    第二項至第五項所示之刑，並就被告丙○○、乙○○部分定其應執行刑。
六、扣案如附表一編號一至十三之物，係意圖供偽造信用卡之用之器械原料、編號二
    十三、二十五至六十二係偽造之信用卡，均應依刑法第二百零五條之規定，不問
    屬於犯人與否，予以宣告沒收；如附表一編號十四至二十、二十四所示之物，分
    係被告己○○、丙○○、乙○○所有供犯罪所用之物、編號二十一、二十二上「
    丙○○」、「乙○○」之照片各一張，附表三編號二至四所示變造
    上「乙○○」之照片各一張，係供變造國民
    各該被告所有，已據渠等供明在卷，應依同法第三十八條第一項第二款之規定，
    宣告沒收。附件一（扣除刪除部分）、附件二所示簽帳單上偽簽之署押，則應依
    刑法第二百十九條之規定，不問屬於犯人與否，均予宣告沒收。至未調得之簽帳
    單上偽簽署押部分，因無證據確認其仍存在，無從併予宣告沒收，併此敘明。
七、公訴意旨以：被告戊○○、己○○、丙○○三人如起訴書附表二所示自九十年九
    月之前，及被告乙○○於九十年十月二十一日之前亦有同樣犯行。因本院查無確
    切證據可資證明彼等確有該部分犯行，已論述如前，因此部份與論罪科刑部分，
    公訴人認有連續犯之裁判上一罪關係，爰不另為無罪之諭知。
八、臺灣臺北地方法院檢察署移送併辦之九十一年度偵字第二二一三二號被告戊○○
    偽造文書案，其犯罪時間為八十九年一月一日，與本案相隔長達一年九個月，尚
    難認被告戊○○係基於概括犯意所為，顯無連續犯之裁判上一罪關係，自非本案
    起訴效力所及，本院無從併予審理，應退由檢察官另為適法之處理，附此敘明。
九、上訴人甲○○為被告乙○○之配偶，為被告乙○○之利益上訴，經合法傳喚，無
    正當理由不到庭，不待其陳述逕行判決。
據上論斷，應依刑事訴訟法第三百六十九條第一項前段、第三百六十四條、第二百九
十九條第一項前段、第三百條、刑法第二十八條、第五十六條、第二百零一條之一第
一項、第二百零一條之一第二項、第二百十六條、第二百十二條、第二百十條、第五
十五條、第四十七條、第五十一條第五款、第二百零五條、第二百十九條、第三十八
條第一項第二款，罰金罰鍰提高標準條例第一條前段，判決如主文。
本案經檢察官朱兆民到庭執行職務。
中      華      民      國    九十二    年      五      月     十三     日
                              臺灣高等法院刑事第八庭
                                  審判長法  官  陳  祐  治
                                        法  官  楊  炳  禎
                                        法  官  王  炳  梁
右正本證明與原本無異。
關於行使變造國民身分證部分不得上訴。
其他部分如不服本判決，應於收受送達後十日內向本院提出上訴書狀，其未敘述上訴
之理由者並得於提起上訴後十日內向本院補提理由書（均須按他造當事人之人數附繕
本）。
                                        書記官  潘  大  鵬
中      華      民      國    九十二    年      五      月      十五    日
附錄本案論罪科刑法條全文：
刑法第二百零一條之一
意圖供行使之用，而偽造、變造信用卡、金融卡、儲值卡或其他相類作為簽帳、提款
、轉帳或支付工具之電磁紀錄物者，處一年以上七年以下有期徒刑，得併科三萬元以
下罰金。
行使前項偽造、變造之信用卡、金融卡、儲值卡或其他相類作為簽帳、提款、轉帳或
支付工具之電磁紀錄物，或意圖供行使之用，而收受或交付於人者，處五年以下有期
徒刑，得併科三萬元以下罰金。
刑法第二百十條 (偽造變造私文書罪)
偽造、變造私文書，足以生損害於公眾或他人者，處五年以下有期徒刑。
刑法第二百十六條 (行使偽造變造或登載不實之文書罪)
行使第二百十條至第二百十五條之文書者，依偽造、變造文書或登載不實事項或使登
載不實事項之規定處斷。
刑法第二百十二條 (偽造變造特種文書罪)
偽造、變造護照、旅券、免許證、特許證及關於品行、能力服務或其他相類之證書、
介紹書，足以生損害於公眾或他人者，處一年以下有期徒刑、拘役或三百元以下罰金
。


司法院資訊處製作；財團法人民間司法改革基金會備份。
